臺灣板橋地方法院刑事判決　　　　　　　95年度易字第2308號
公　訴　人　臺灣板橋地方法院檢察署檢察官
被　　　告　丁○○
　　　　　　乙○○
上列被告等因傷害案件，經檢察官提起公訴（九十五年度偵字第
二五九四五號），本院判決如下：
    主  文
丁○○傷害人之身體，處有期徒刑肆月，如易科罰金，以新臺幣
壹仟元折算壹日，減為有期徒刑貳月，如易科罰金，以新臺幣壹
仟元折算壹日。
乙○○傷害人之身體，處拘役肆拾日，如易科罰金，以新臺幣壹
仟元折算壹日，減為拘役貳拾日，如易科罰金，以新臺幣壹仟元
折算壹日。
    事  實
一、緣乙○○擔任實際負責人之長興百貨行前向丁○○之弟丙○○承租址設臺北縣新莊市○○路七一號開設「思薇爾內衣店
    」，租賃期間自民國九十二年十月二十一日起至九十五年十
    月二十日止。嗣丁○○因認長興百貨行未按時繳納上開房屋
    九十五年八月份之租金，遂於九十五年八月二十五日下午一
    時三十分許，前往上址欲向該店負責人收取租金，經該店店
    員甲○○通知乙○○前來處理，乙○○到達上址後，因不滿
    丁○○阻止開店營業，竟基於普通傷害之犯意，徒手往丁○○臉上及身體揮打，致丁○○受有右手肘抓痕淤傷、左臉頰
    抓傷之傷害。嗣乙○○不理會丁○○之阻止開店，仍執意將
    店內所放置營業用之花車推往店外騎樓欲開店營業，丁○○
    見狀，竟基於普通傷害之犯意，在上址騎樓下，拉扯乙○○
    之頭髮往騎樓之柱子撞去，致乙○○受有頭部外傷合併頭皮
    擦挫傷之傷害。
二、案經丁○○、乙○○各訴由臺北縣政府警察局新莊分局臺灣
    板橋地方法院檢察署檢察官偵查起訴。
    理  由
一、訊據被告丁○○、乙○○在本院審理時均矢口否認有何傷害
    之犯行，被告丁○○辯稱：伊並沒有出手打乙○○，伊當日
    是有跟乙○○說你不付租金，不能開店，伊有叫他不准賣，
    但伊並沒有去阻擋他云云；被告乙○○辯稱：伊並沒有在一
    走進店裡就出手打丁○○，且丁○○其所稱伊打他的位置在
    店的最裏面，眼鏡怎會掉到門口的花車云云。然查：
  (一)被告丁○○、乙○○於前揭時地互為傷害行為之事實，業據
    被告二人分別於警詢時及偵審中指訴綦詳，復有德安婦產科
    診所家醫科、新泰綜合醫院診斷證明書各一紙附卷可憑。又
    證人即當日到場處理之員警戊○○在本院審理時證稱：當日
    係乙○○先要提出傷害告訴，伊問乙○○受傷之部位，乙○○有比給伊看他頭頂的傷勢，後來丁○○知道乙○○要提傷
    害告訴，說他也有被打，臉頰有受傷，他有比他的左臉頰有
    抓痕，他初步指給伊看時確實有抓痕等語。再參以觀諸丁○○及乙○○之診斷證明書，應診日期均記載為本件案發當日
    即九十五年八月二十五日，被告二人既有互為傷害之行為，
    自不能排除其間相當因果關係之連繫，堪認被告二人確受有
    如事實欄所載之傷勢。
  (二)再者，證人即店員甲○○在本院審理時證稱：當日在伊要開
    門營業時，丁○○說他是房東的哥哥，不讓伊開門，伊說老
    闆的資料都在店裏面，他才讓伊開門打電話，伊就打電話給
    乙○○，後來二個警察先到店裡，接著乙○○也到店裡，後
    來乙○○在門口推花車要去店外騎樓，丁○○就追出去，伊
    和二個警察都在店裡面，後來伊聽到乙○○一聲慘叫聲，就
    趕快衝出去，警察也有出去，伊就看到乙○○二隻手放在頭
    部，很痛苦的表情，後來乙○○的手移開時，伊有看到他頭
    部腫脹起來，而丁○○站在騎樓下，伊和警察出去時，被告
    二人並沒有靠近，但看起來有想要靠近拉扯的感覺，伊就去
    拉乙○○，二個警察就去拉丁○○，把他們二人隔開等語。
    是堪認被告丁○○確有對乙○○為上開傷害犯行。至證人甲○○雖證稱：乙○○到店裡後，伊就去後面洗毛巾準備要開
    店，從後面出來時就看到丁○○和警察在找東西，伊才知道
    丁○○的眼鏡掉了，伊並不知道丁○○的眼鏡是怎麼掉下來
    的等語，惟徵諸常情，一般配戴有眼鏡之人，若非有外力介
    入撥弄眼鏡，眼鏡並不會自配戴有眼鏡之人之臉部掉落，甚
    至達到需費力尋找之程度，然依證人甲○○之證述可知，被
    告丁○○在被告乙○○進入店內後，其所配戴之眼鏡竟不知
    掉落到何處，堪認被告丁○○指稱係遭被告乙○○進入店裡
    後往臉上抓打不及防備，致眼鏡掉落等語，堪予採信，是亦
    堪認定被告乙○○確有對丁○○為傷害之犯行。
  (三)綜上所述，被告二人前揭所辯，無非係事後圖卸刑責之詞，
    不足採信。本件事證明確，被告二人前開互為傷害之犯行洵
    堪認定，應予依法論科。
二、核被告丁○○、乙○○互為傷害行為，均係犯刑法第二百七
    十七條第一項之傷害罪。爰審酌被告二人僅因細故即出手互
    為傷害行為，不知以理性處理問題，且被告丁○○犯後無悔
    改之意，犯後態度欠佳，其所為傷害之手段較重，而被告乙○○犯後態度尚佳，且所為傷害之手段較輕，暨斟酌其二人
    犯罪之動機、目的、智識程度、所造成對方傷害程度等一切
    情狀，分別量處如主文所示之刑，並均諭知易科罰金之折算
    標準。又本件被告二人犯罪之時間均係在九十六年四月二十
    四日以前，合於中華民國九十六年罪犯減刑條例第二條第一
    項第三款之規定，且非同條例第三條所定不得減刑之罪，是
    併依上開減刑條例規定予以減刑。
據上論斷，應依刑事訴訟法第二百九十九條第一項前段，刑法第
二百七十七條第一項、第四十一條第一項前段，刑法施行法第一
條之一第一項、第二項前段，中華民國九十六年罪犯減刑條例第
二條第一項第三款、第七條，判決如主文。
本案經檢察官顏妃琇到庭執行職務。
中　　華　　民　　國　　96　　年　　11　　月　　28　　日
                  刑事第八庭  審判長法　官  潘翠雪
                                    法　官　絲鈺雲
                                    法　官　王士珮
以上正本證明與原本無異
如不服本判決應於送達後10日內向本院提出上訴狀。
　　                                書記官　程欣怡
中　　華　　民　　國　　96　　年　　11　　月　　29　　日
附錄本案論罪科刑法條全文：
中華民國刑法第二百七十七條
傷害人之身體或健康者，處三年以下有期徒刑、拘役或一千元以
下罰金。
犯前項之罪因而致人於死者，處無期徒刑或七年以上有期徒刑；
致重傷者，處三年以上十年以下有期徒刑。
